【裁判字號】    97,訴,3278
【裁判日期】    971217
【裁判案由】    毒品危害防制條例
【裁判全文】
臺灣板橋地方法院刑事判決              97年度訴字第3278號
公  訴  人  臺灣板橋地方法院檢察署檢察官
被      告  甲○○
上列被告因違反毒品危害防制條例案件，經檢察官提起公訴（九
十七年度毒偵字第四五九四號），因被告於本院準備程序中為有
罪之陳述，經本院合議庭裁定以簡式審判程序審理，判決如下：
    主  文
甲○○施用第一級毒品，累犯，處有期徒刑壹年貳月。扣案之第
一級毒品海洛因（驗餘淨重零點零壹壹捌公克）及其外包裝袋壹
只、含有海洛因之斷裂香菸壹支（驗餘淨重零點伍零肆柒公克）
均沒收銷燬之。
    事  實
一、甲○○前因違反藥事法、麻醉藥品管理條例案件，經臺灣高
    等法院於民國八十五年十二月三十一日以八十五年度上訴字
    第四一五九號分別判處有期徒刑五月、四月，定其應執行刑
    為有期徒刑八月確定；復因違反肅清煙毒條例案件，經臺灣
    臺北地方法院於八十六年九月九日以八十六年度訴字第一一
    四四號判處有期徒刑三年四月確定；又因違反麻醉藥品管理
    條例等案件，經臺灣高等法院於八十八年五月十三日以八十
    七年度上訴字第三九０三號分別判處有期徒刑五年三月、四
    月、五月、八月，定其應執行刑為有期徒刑六年六月確定，
    上開六罪接續執行，於九十一年二月二十七日假釋出監，縮
    刑期滿日為九十七年三月十日。復於九十四年間因施用毒品
    案件，經本院裁定施以觀察、勒戒，認有繼續施用毒品之傾
    向，再經本院裁定令入戒治處所施以強制戒治，於九十五年
    十二月四日戒治期滿出監，並由臺灣板橋地方法院檢察署檢
    察官以九十五年度戒毒偵字第五二二號為不起訴之處分確定
    ，並經撤銷前案假釋，應執行殘刑六年十二日，嗣經本院於
    九十六年七月十六日以九十六年度聲減字第一九六五號裁定
    均予減刑，於九十六年七月十九日縮刑期滿執行完畢。
二、甲○○前因施用毒品，經本院以九十四年度毒聲字第二０五
    四號裁定施以觀察、勒戒，認有繼續施用毒品之傾向，再經
    本院以九十五年度毒聲字第四五七號裁定令入戒治處所施以
    強制戒治，於九十五年十二月四日停止戒治出監，並由臺灣
    板橋地方法院檢察署檢察官於九十五年十二月十六日以九十
    六年度戒毒偵字第五二二號為不起訴之處分確定。詎仍未戒
    除毒癮，基於施用第一、二級毒品之犯意，於九十七年五月
    十五日十三時許，在其停放於臺北市中山區○○○路之車號
    四九五五－ＴＨ號自用小客車上，將第一級毒品海洛因、第
    二級毒品甲基安非他命一起摻入香菸吸其煙霧之方式，同時
    施用海洛因及甲基安非他命一次。嗣於翌（十六）日零時三
    十分許，在臺北縣板橋市○○路○段四０五號前為警查獲，
    並扣得海洛因一包（驗餘淨重０‧０一一八公克）及含有海
    洛因之香菸一支（驗餘淨重０‧五０四七公克）。
三、案經臺北市政府警察局中山分局報告臺灣板橋地方法院檢察
    署檢察官偵查起訴，本院於準備程序進行中，被告就被訴事
    實為有罪之陳述，經告知被告簡式審判程序之旨，並聽取當
    事人之意見後，裁定進行簡式審判程序。
    理  由
一、上揭犯罪事實，業據被告甲○○於本院準備程序中及審理時
    坦承不諱，且被告被查獲時，經警採取之尿液檢體，經送臺
    灣尖端先進生技醫藥股份有限公司檢驗後確呈毒品鴉片類及
    甲基安非他命陽性反應，有該公司九十七年五月三十日濫用
    藥物檢驗報告一份附卷可稽；而經警查獲時扣得之白色粉末
    一包及黃色菸草碎片、斷裂香菸一支，均檢出第一級毒品海
    洛因成分，有交通部民用航空局航空醫務中心九十七年五月
    二十八日航藥鑑字第０九七二七八六號毒品鑑定書二紙附卷
    可稽。此外，並有海洛因一包（驗餘淨重０‧０一一八公克
    ）、含有海洛因之香菸一支（驗餘淨重０‧五０四七公克）
    扣案可資佐證，被告施用第一級毒品海洛因、第二級毒品甲
    基安非他命之犯行，即堪認定。
二、第查，被告前於九十四年間因施用毒品，經本院裁定施以觀
    察、勒戒，認有繼續施用毒品之傾向，再經本院裁定令入戒
    治處所施以強制戒治，於九十五年十二月四日戒治期滿出監
    ，並由臺灣板橋地方法院檢察署檢察官於九十五年十二月十
    六日以九十六年度戒毒偵字第五二二號為不起訴之處分確定
    等情，有前開不起訴處分書及臺灣高等法院被告前案紀錄表
    在卷足憑。被告於強制戒治執行完畢釋放後，五年內再犯施
    用毒品之犯行堪予認定，應依法論科。
三、查海洛因、甲基安非他命分別為毒品危害防制條例第二條第
    二項第一款、第二款明定之第一級、第二級毒品，均不得持
    有、施用。核被告甲○○所為，係犯毒品危害防制條例第十
    條第一項之施用第一級毒品罪、同條第二項之施用第二級毒
    品罪。其施用毒品前後持有毒品之低度行為，應為施用之高
    度行為所吸收，不另論罪。被告同時施用海洛因及甲基安非
    他命，係一行為觸犯數罪名，為想像競合犯，應從一重之施
    用第一級毒品罪處斷。被告有上揭事實欄記載之犯罪科刑及
    執行紀錄，有臺灣高等法院被告前案紀錄表附卷可考，其於
    受有期徒刑之執行完畢後，五年以內再犯有期徒刑以上之罪
    ，為累犯，應依刑法第四十七條第一項之規定加重其刑。爰
    審酌被告前經觀察、勒戒及強制戒治，仍無法戒除施用毒品
    之惡習，顯見戒除毒癮之意志薄弱，兼衡其犯罪之動機、目
    的、手段、品行及坦承部分犯行等一切情狀，量處如主文所
    示之刑，以資懲儆。
四、又扣案之第一級毒品海洛因（驗餘淨重０‧０一一八公克）
    應依毒品危害防制條例第十八條第一項規定沒收銷燬之。包
    裝上開毒品之包裝袋一只，其與毒品於物理外觀上附合而難
    予析離，且如強予析離至完全無殘渣留存，將耗費相當之時
    間、人力與經費，於經濟上顯無實益，依社會一般通念，堪
    認該包裝袋已與查獲之毒品結合成為一體而無從強加析離，
    是上開毒品既屬毒品危害防制條例十八條第一項前段所規定
    之違禁物，其外包裝袋自亦應併予沒收銷燬之。含有海洛因
    之香菸一支（驗餘淨重０‧五０四七公克），該香菸與其內
    所含毒品結合成為一體而無從強加析離，依毒品危害防制條
    例第十八條第一項前段規定，併予宣告沒收銷燬之。
據上論斷，應依刑事訴訟法第二百七十三條之一第一項、第二百
九十九條第一項前段，毒品危害防制條例第十條第一項、第二項
、第十八條第一項，刑法第十一條前段、第五十五條、第四十七
條第一項，判決如主文。
中    華    民    國    97    年    12    月    17    日
                  刑事第七庭  法  官  潘翠雪
上列正本證明與原本無異。
如不服本判決，應於送達後十日內敘明上訴理由，向本院提出上
訴狀
                              書記官  江文彬
中    華    民    國    97    年    12    月    17    日
附錄本案論罪科刑法條全文：
毒品危害防制條例第10條
施用第一級毒品者，處 6 月以上 5 年以下有期徒刑。
施用第二級毒品者，處 3 年以下有期徒刑。


司法院資訊處製作；財團法人民間司法改革基金會備份。
